臺灣臺北地方法院交通事件裁定　　　　　　　　　　九十三年度交聲字第五０六號
　　異議人即
　　受處分人　　甲○○
右列受處分人因違反道路交通管理處罰條例案件，對於臺北市交通事件裁決所中華民
國九十三年六月八日所為之處分（原處分案號：北市裁三字第裁二二—ＡＣＵ０九六
二三七號），聲明異議，本院裁定如左：
    主  文
原處分撤銷。
甲○○不罰。
    理  由
一、按法院受理交通事件，準用刑事訴訟法之規定，道路交通管理處罰條例第八十九
    條前段定有明文，是最高法院七十六年臺上字第四九八六號判例「認定犯罪事實
    所憑之證據，雖不以直接證據為限，間接證據亦包括在內，然而無論直接證據或
    間接證據，其為訴訟上之證明，須於通常一般之人均不致有所懷疑，而得確信其
    為真實之程度者，始得據為有罪之認定，倘其證明尚未達到此一程度，而有合理
    之懷疑存在而無從使事實審法院得有罪之確信時，即應由法院為諭知被告無罪之
    判決。」所揭示刑事訴訟法上法院認定事實之最重要原則之一即認定被告有罪，
    就該有罪事實不能有任何之合理懷疑存在之原則於法院審理行為人違反道路交通
    管理處罰條例案件時，當有其適用，易言之，法院於審理行為人違反道路交通管
    理處罰條例案件，當踐行完畢調查證據之程序後，為事實之認定時，如就原處分
    機關所認定之行為人違規之事實仍有合理之訴訟上懷疑，而無法百分之百確信行
    為人確有該當於道路交通管理處罰條例各該處罰條文之構成要件事實時，此際即
    應依訴訟上之待證事實「倘有懷疑，則從被告之利益作解釋」之證據法則，作對
    受處分人有利之認定。
二、本件異議人即受處分人於民國九十三年五月十七日下午九時二十二分許，騎乘其
    所有車牌號碼ＡＳＢ─七七三號重型機車，行經台北市○○○路、寧波西街口，
    因「紅燈右轉」，經台北市政府警察局中正第二分局之員警當場攔停以受處分人
    有違反道路交通管理處罰條例第五十三條之違規行為掣單舉發，嗣受處分人於舉
    發通知單上所載應到案日期前向原處分機關提出申訴，經原處分機關請舉發單位
    調查結果，仍認定受處分人有前述違規行為，原處分機關乃於九十三年六月八日
    ，以受處分人有違反道路交通管理處罰條例第五十三條（裁決書贅引第一項）規
    定之行為，裁處受處分人新臺幣一千八百元罰鍰。
三、訊據受處分人堅詞否認有何違反道路交通管理處罰條例之違規行為，辯稱：九十
    三年五月十七日晚上九點多我騎重型機車沿寧波西街單行道行駛，我家住在羅斯
    福路，到了羅斯福路口我就右轉到羅斯福路的人行道，我是在寧波西街直接上人
    行道，不是右轉羅斯福路後才上人行道，那個路口是羅斯福路一段三十二號，我
    就住在隔壁棟等語。
四、經查，證人即舉發員警余奕龍於本院調查時固證稱：我在羅斯福路、寧波西街路
    口往南約十公尺處執行勤務，當時羅斯福路方向是綠燈，寧波西街是紅燈，發現
    一部車自寧波西街右轉至羅斯福路上，我鳴笛手持指揮棒，以手勢攔停，跟她說
    明原因，請她出示駕照、行照，當事人說他住前面而已，我在羅斯福路攔下他後
    ，他將車遷到人行道上，我在紅磚人行道上開單等語；惟衡以交通警察執行勤務
    時，若攔停違規車輛後，應即在路面邊線處掣單舉發，本件卻在紅磚人行道上開
    單，已有違常情。且證人即台北市○○○路○段三十六、三十八、四十號中正特
    區大樓管理員陳榮華結證稱：甲○○是大樓住戶，當時我在三十六號大樓門口外
    面的水龍頭洗手，寧波西街轉過來第一棟是二十八號，我們大概是第三棟，我看
    到甲○○在寧波西街就右轉上二十八號的人行道，把車牽到三十號附近等語，核
    與受處分人所述相符；證人陳榮華與受處分人僅係大樓管理員與住戶關係，當不
    致甘冒偽證風險為虛偽陳述，是其證詞應屬可採，受處分人上開所辯其非紅燈右
    轉羅斯福路等語，堪予採信。此外，復查無其他積極證據足認受處分人有原處分
    機關所認定之前開違規行為，本件異議為有理由，自應將原處分撤銷，改諭知受
    處分人不罰。
據上論斷，應依道路交通案件處理辦法第二十條前段，裁定如主文。
中　　　華　　　民　　　國　　九十三　　年　　　八　　　月　　三十一　　日
                                      臺灣臺北地方法院交通法庭
                                          法  官  蕭 清 清
如不服本裁定應於送達後五日內向本院提出抗告狀
右正本證明與原本無異
                                          書記官  劉 麗 英
中　　　華　　　民　　　國　　九十三　　年　　　九　　　月　　　二　　　日
